```{r setup, include=FALSE}
suppressPackageStartupMessages({
  library(knitr)
  library(dplyr)
  library(whisker)
})
opts_chunk$set(echo = FALSE)
```

近年來能源議題因為核四的關係，受到大家的廣泛的關注。其中爭論最嚴重的議題之一，就是能源和經濟的關係。有一個看法是，利用提升能源的使用效率，來達到降低能源需求的同時，來維持經濟的發展。

這裡我們利用政府的公開資料來研究各種產業運用能源的狀況，以及貢獻的國民生產毛額，來了解各行各業使用能源的效率。透過這樣的研究，我們可以：

- 透過各行各業的用電度數，來了解哪些行業是耗能的行業，哪些是節能的行業
- 透過各行各業對國民生產毛額的貢獻，來了解哪些行業對經濟的影響較大，哪些對經濟的影響較小
- 透過比對耗電和國民生產毛額的數據，來了解哪些行業對能源的使用較為浪費，應該是重點研究如何提升效率的對象

## 資料來源

- gdp: [中華民國統計資訊網-總體統計資料庫](http://61.60.106.82/pxweb/Dialog/statfile9L.asp)
- power: [政府資料開放平台-用電統計資料](http://data.gov.tw/node/6064)

## 能源消耗概況

<div id = "tabs">
  <ul>
```{r power, results='asis', cache=TRUE}
template <- readLines("power.Rmd.template") %>%
  paste(collapse="\n")
year_value.all <- paste(1981:1982) #paste(1981:2012)
for(year_value in year_value.all) {
  render <- whisker.render(template, debug = T)
  write(render, file = sprintf("power/%s.Rmd", year_value))
  cat(sprintf('    <li><a href="power/%s.html">%s</a></li>', year_value, year_value))
}
```
  </ul>
```{r power_tab_content, results='asis', dependson="power"}
#for(year_value in year_value.all) {
#  cat(sprintf('    <div id="power_%s" class="tab_content"><a href="power/%s.html"></div>', year_value, year_value))
#}
```
</div>

## 使用的工具

- 繪圖工具: [recharts](https://github.com/taiyun/recharts)
